行　政　法　院　裁　定　　　　　　　　　　　　　　八十七年度裁字第五七九號
　　聲　請　人　甲○○
右聲請人因退休事件，對本院中華民國八十七年二月二十日八十七年度裁字第一八○
號裁定聲請再審。本院裁定如左︰
　　主  文
再審之聲請駁回。
　　理  由
按行政訴訟法第二十八條第一款所謂適用法規顯有錯誤，係指原判決所適用之法規與
該案應適用之現行法規相違背，或與解釋判例有所牴觸者而言，至於法律上見解之歧
異，再審原告對之縱有爭執，要難謂為適用法規錯誤，而據為再審之理由。本件八十
七年度裁字第一八○號裁定駁回聲請人前再審之聲請，係以「按當事人對於本院所為
之裁定聲請再審，必須原裁定具有行政訴訟法第二十八條所列各款情形之一者，始得
為之，此觀之同法第三十條準用第二十八條之規定殊明。而同法第二十八條第九款所
謂為判決基礎之民事或刑事判決及其他裁判或行政處分，依其後之確定裁判或行政處
分已變更者，係指原判決以民事或刑事判決或其他裁判或行政處分為判斷根據，其後
另有確定裁判或行政處分，已變更為原判決判斷根據之裁判或行政處分者而言；第十
款所謂發見未經斟酌之重要證物者，係指該項證物在前訴訟程序中即已存在，而當事
人不知其存在或不能使用，現始發現或始能使用者而言，並以如經斟酌可受較有利益
之裁判者為限。本件聲請人前因退休事件提起行政訴訟，為本院八十六年度判字第四
五六號判決駁回，聲請人對之提起再審之訴，又經本院八十六年度判字第一六三二號
判決駁回，聲請人復對該再審判決提起再審之訴，本院八十六年度裁字第一六七○號
裁定以聲請人所陳理由，與前次再審所主張者無異，其前次再審所為主張既為該次再
審判決摒棄不採，諭知駁回其再審之訴在案，詎仍以同一原因事實復提起再審之訴，
無新之原因事實，無異未表明再審理由之具體情事，難謂合法等情，乃諭知駁回聲請
人再審之訴。經核原裁定從程序上駁回聲請人再審之訴，係依聲請人該次再審之訴書
狀所為陳述，認定再審起訴為不合法，並無據為判斷基礎之民事或刑事判決或其他裁
判或行政處分存在，即無其後之確定裁判或行政處分變更為判決基礎之裁判或行政處
分之可言，自無前揭說明所稱行政訴訟法第二十八條第九款之再審事由。茲聲請人所
提考試院再訴願決定書、財政部訴願決定書及本院裁定，悉與原裁定從程序上駁回再
審之訴之內容無關，自不符合該條款之要件。又聲請人茲所提其他證物，悉於前訴訟
程序終結前存在，或為聲請人所執有或不能證明為聲請人所不知或不能使用者，並不
符合前述說明所稱發見未經斟酌之重要證物之要件，況各該證物，亦非有關原裁定之
程序上判斷內容者，縱予斟酌，亦無從為有利於聲請人之裁判，依前述說明，亦不可
資為行政訴訟法第二十八條第十款之再審事由。從而聲請人依行政訴訟法第二十八條
第九款、第十款對原裁定聲請再審，依其聲請意旨，難認有再審事由，應予駁回。至
其所述李世模之退休金應由何人具領，李世模之遺產應歸何一受遺贈人，李世模之遺
囑效力等實體上事項，自屬無從論斷。原裁定之前本院歷次裁判，亦無從進而論究。
附予明。」資為理由，經核該裁定所適用之法規與該案應適用之現行法規並不相違
背，與解釋判例亦無所牴觸，已難謂有適用法規顯有錯誤，至聲請人所指該裁定未加
考慮，率將李世模之退休金應由何人具領等三者分別論列，同屬迴護再審被告者，應
屬其個人法律上見解之歧異，揆諸首揭說明，亦難認該裁定有適用法規顯有錯誤之情
事，此部分再審之聲請為無理由。次按行政訴訟之當事人，對於本院之裁定，聲請再
審，經駁回後，不得復以同一原因事實，又對駁回再審聲請所為裁定，更行聲請再審
，本院四十六年度裁字第四十一號著有判例。本件聲請人前因退休事件，提起行政訴
訟，經本院八十六年度判字第四五六號判決駁回其訴後，聲請人先後多次提起再審之
訴及聲請再審，均經本院以其無再審理由或不合法定再審要件，分別裁判駁回。茲聲
請人復對本院八十七年度裁字第一八○號裁定聲請再審，核其狀述理由要旨仍謂：原
裁定有行政訴訟法第二十八條第九款、第十款情形等語。惟查上開事由，業經聲請人
於前茲各次訴訟程序中提出主張，而為本院不採，茲聲請人復以同一原因事實對於本
院最近一次之裁定，聲請再審，揆之前揭判例意旨，難謂合法。至所提出之筆錄及信
函因非屬聲請人所不知其存在或不能使用，而現始發現或始能使用者，自難認為發見
未經斟酌之重要證物，聲請人此部分之聲請，自非合法，應予駁回。其請求廢棄本院
前此歷次裁判，即無庸審究，併此指明。
據上論結，本件再審之聲請一部分為無再審理由，一部分為不合法，爰依行政訴訟法
第三十三條、民事訴訟法第五百零七條、第五百零二條第一項、第二項，裁定如主文
。
中    華    民    國     八十七      年      五      月     二十一      日
                    行 政 法 院 第 四 庭
                                審 判 長 評  事      曾  隆  興
                                         評  事      沈  水  元
                                         評  事      吳      仁
                                         評  事      吳  錦  龍
                                         評  事      林  家  惠
右  正  本  證  明  與  原  本  無  異
                                         法院書記官  陳  盛  信
中    華    民    國     八十七      年      五      月     二十一      日
